臺灣桃園地方法院刑事裁定
111年度聲字第1665號
聲  請  人  臺灣桃園地方檢察署檢察官
受  刑  人  黃發光



上列聲請人因受刑人數罪併罰有二裁判以上，聲請定其應執行之
刑（111年度執聲字第1122號），本院裁定如下：
    主  文
黃發光犯如附表所示之罪，所處如附表所示之刑，應執行有期徒
刑捌月，如易科罰金，以新臺幣壹仟元折算壹日。
    理　由
一、聲請意旨略以：受刑人黃發光因竊盜等案件，先後經法院判
    處如附表所示之刑確定，應依刑法第53條、第51條第5款定
    其應執行之刑，爰依刑事訴訟法第477條第1項規定聲請裁定
    等語。
二、裁判確定前犯數罪者，併合處罰之；數罪併罰，有二裁判以
    上者，依第51條之規定，定其應執行之刑；宣告多數有期徒
    刑者，於各刑中之最長期以上，各刑合併之刑期以下，定其
    刑期。但不得逾30年，刑法第50條第1項前段、第53條、第5
    1條第5款分別定有明文。另有二裁判以上，經定其執行刑後
    ，又與其他裁判併合更定其執行刑者，前定之執行刑當然
    失效，仍應以原來宣告之數個刑罰計算，而不以當時該數罪
    所定應執行刑為計算之基準（最高法院57年度台抗字第198
    號裁定意旨參照）；而上開更定之應執行刑，不應比前定之
    應執行刑加計其他裁判所處刑期後為重，否則即與法律秩序
    理念及法律目的內部界限有違，難認適法（最高法院93年度
    台非字第192號裁定意旨參照）。又二裁判以上之數罪，縱
    其中一部分已執行完畢，如該數罪尚未全部執行完畢，因與
    刑法第54條及司法院院字第1304號解釋所謂僅餘一罪之情形
    有別，自仍應依刑法第53條之規定，定其應執行之刑；定應
    執行之刑，應由犯罪事實最後判決之法院檢察官聲請該法院
    依法裁定之，不能因犯罪之一部分所科之刑業經執行完畢，
    而認檢察官之聲請為不合法予以駁回。至已執行部分，自不
    能重複執行，則應由檢察官於指揮執行時扣除之，此與定應
    執行刑之裁定無涉（最高法院81年度台抗字第464號裁定意
    旨參照）。
三、受刑人黃發光因竊盜等案件，先後經法院判決處如附表編號
    1至4所示之刑，且均確定在案，此有各該裁判及臺灣高等法
    院被告前案紀錄表等在卷可稽。而如附表編號1所示之罪，
    其判決確定日期為民國109年12月22日，如附表編號2至4所
    示之罪，其犯罪日期均在109年12月22日之前，核與上開規
    定相符。又如附表編號2、3所示之罪，前經本院以109年度
    桃簡字第2957號判決定應執行有期徒刑4月，依上開說明，
    前所定之應執行刑當然失效，本院自應以其各罪宣告刑為基
    礎，定其應執行之刑。是檢察官聲請定其應執行之刑，於法
    並無不合，應予准許。
四、本院審酌受刑人所犯如附表編號2至4所示之罪均為竊盜罪，
    同種類犯罪之態樣、手法及所侵害法益均相類似，責任非難
    重複之程度較高，兼衡受刑人所犯各罪情節、行為人預防需
    求、法律目的之內部界限及相關刑事政策等一切情狀，為整
    體非難評價，依刑法第53條、第51條第5款規定，定其應執
    行之刑，並依刑法第41條第1項前段、第8項規定，諭知易科
    罰金之折算標準。又本案檢察官聲請定應執行刑之罪如前所
    述，多為竊盜罪，其犯罪型態、罪質皆大致相同，情節亦非
    複雜，且其中如附表編號2、3所示部分經本院以上開判決定
    應執行之刑，則在符合內部界限之情形下，本院裁量空間甚
    為有限，故認無另使受刑人陳述意見之必要，附此敘明。
五、依刑事訴訟法第477條第1項，裁定如主文。
中　　華　　民　　國　　111 　年　　6 　　月　　10　　日
                  刑事第一庭  法　官　陳布衣

以上正本證明與原本無異。
如不服本裁定，應於裁定送達後5 日內向本院提出抗告狀。
　　　　　　　　　　　　　　　書記官　蔡昌霖
中　　華　　民　　國　　111 　年　　6 　　月　　14　　日
附表：
編號  1 2 3 罪名  毒品危害防制條例 竊盜 竊盜 宣告刑  有期徒刑4月，如易科罰金，以新臺幣1,000元折算1日 有期徒刑3月，如易科罰金，以新臺幣1,000元折算1日 有期徒刑2月，如易科罰金，以新臺幣1,000元折算1日 犯罪日期  109年2月16日為警採尿時前1日 109年1月26日 109年2月18日 偵查機關 年度案號  桃園地檢109年度毒偵字第2904號 桃園地檢109年度偵字第24902號等 桃園地檢109年度偵字第24902號等 最後   事實審 法院 臺灣桃園地方法院 臺灣桃園地方法院 臺灣桃園地方法院  案號 109年度桃簡字第1688號 109年度桃簡字第2957號 109年度桃簡字第2957號  判決日期 109年11月19日 110年1月6日 110年1月6日  確定  判決 法院 臺灣桃園地方法院 臺灣桃園地方法院 臺灣桃園地方法院  案號 109年度桃簡字第1688號 109年度桃簡字第2957號 109年度桃簡字第2957號  判決確定日期 109年12月22日 110年2月9日 110年2月9日 備註  桃園地檢110年度執字第1327號 （已執行完畢） 編號2、3經判決定應執行有期徒刑4月（執行案號：桃園地檢110年度執字第2628號；已執行完畢）  

編號  4 （以下空白） （以下空白） 罪名  竊盜   宣告刑  有期徒刑2月，如易科罰金，以新臺幣1,000元折算1日   犯罪日期  109年1月29日   偵查機關 年度案號  桃園地檢109年度偵字第4910號等   最後   事實審 法院 臺灣桃園地方法院    案號 110年度桃簡字第238號    判決日期 111年3月18日    確定  判決 法院 臺灣桃園地方法院    案號 110年度桃簡字第238號    判決確定日期 111年4月28日   備註  桃園地檢111年度執字第5536號